Meeting, Team Backend + Team Frontend
Donnerstag, den 17.05.2011, 13.00 Uhr
Besprechungsraum, G29-412

Protokoll der Backend-betreffenden Themen



0. Anwesenheit

Robert
Frontend: Friedrich, Christina, Olga, Ronny
Backend: Christoph, Eike, Marco



1. Wochen-Bericht

Frontend (Kurzabriss):
* Projektplan schon deutlich im Hintertreffen
* Neue Datenbankstruktur + auch implementiert + Testdaten drin
* Features
* Modellierung
	* (frontend_db/)
	* (frontend_navigation/)
	* (frontend_database-concept/)

Backend:
* Chris hat Andy geholfen - Vorbereitungen Hardcoded Test
	* Service aufsetzen
	* Informationsdefizit
		* Angeblich schon seit Wochen Gegenstand der Arbeit Andys
		* Jedoch nichts in den letzten Wochen getan
		* Eigentlicher Start erst 1m 16.05.2011
* API funktioniert, bis auf ResizeComponents
	* Vorbereitung für ResizeComponents
		* Auslesen der Ramgröße
		* Feststellen, ob Größe sich verändert hat
	* API asynchron, in Java aber als synchron gekapselt
		* Source umbasteln, oder
		* Selbst kapseln
* VMX auslesen, da API nicht funktioniert
	* VM-Namen (zuvor: Extraktion aus dem Pfad)
	* GuestOS
* GIT
	* Anleitung im Wiki
	* Aufräumaktion, Ronny und Friedrich wieder auf dem aktuellsten Stand
	* Friedrich hat wichtige Dateien gepushed
* Private Zertifikat, Datenbank-Logindaten waren kurze Zeit öffentlich
	* Zertifikat wurde neu erstellt
	* Logindaten wurden geändert



2. Kommende Aufgaben

* Andy zu GIT zwingen [Eike]
	* Jeden Tag commiten
	* Informationsdefizit
	* Überwachung der Arbeit Andys [Friedrich]
* Projektplan für gesamtes Projekt erstellen [Eike]
	* den Projektplan von Team Frontend einpflegen
* Hardcoded Test
	* Einbindung Zertifikat, PublicKeys, ... [Christoph]
	* Service bauen [Andreas]
		* Notfalls muss das Friedrich übernehmen, falls Andy krank
* Weitere API-Funktionen realisieren [Christoph]
* Update / Upgrade [Marco]
* Neues persistentes USB-Image  [Eike]
	* Robert kontaktieren bis Ende der Woche - Einrichtung